tr: Fermantasyon yöntemi: Kimyasal olarak hidrolize edilmiş; Soğuk demlenmiş; Çifte fermente; Doğal mayalanmış; Diğer
pt-PT: Método de fermentação: Hidrolisado quimicamente; Preparado a frio; Dupla fermentação; Fermentação natural; Outro
ja: 発酵方法: 化学的加水分解; コールドブリュー; 二段発酵; 天然醸造; その他
th: วิธีการหมัก: ไฮโดรไลซ์ด้วยสารเคมี; สกัดเย็น; หมักสองครั้ง; หมักด้วยวิธีธรรมชาติ; อื่นๆ
nb: Fermenteringsmetode: Kjemisk hydrolysert; Kaldbrygget; Dobbeltfermentert; Naturlig brygget; Annet
ro-RO: Metoda de fermentare: Hidrolizat chimic; Infuzat la rece; Fermentat dublu; Infuzat natural; Altele
pl: Metoda fermentacji: Hydroliza chemiczna; Parzenie na zimno (Cold-brew); Podwójnie fermentowane; Naturalnie warzone; Inna
vi: Phương pháp lên men: Thủy phân bằng hóa chất; Ủ lạnh; Lên men hai lần; Ủ tự nhiên; Khác
es: Método de fermentación: Hidrolizado químicamente; Extraído en frío; Doble fermentación; Extraído de forma natural; Otro
el: Μέθοδος ζύμωσης: Χημικά υδρολυμένο; Κρύας εκχύλισης; Διπλής ζύμωσης; Φυσικής ζύμωσης; Άλλο
sv: Fermenteringsmetod: Kemiskt hydrolyserad; Kallbryggd; Dubbelfermenterad; Naturligt bryggd; Övrigt
sl-SI: Metoda fermentacije: Kemično hidrolizirano; Hladno varjeno; Dvojno fermentirano; Naravno varjeno; Drugo
cs: Fermentační metoda: Chemicky hydrolyzované; Tažené za studena; Dvojitě fermentované; Přírodně vařené; Jiné
ru: Метод ферментации: Химически гидролизованный; Холодного заваривания; Двойного брожения; Естественного брожения; Другое
en: Fermentation method: Chemically hydrolyzed; Cold-brewed; Double fermented; Naturally brewed; Other
zh-TW: 發酵方式: 化學水解; 冷萃; 雙重發酵; 自然釀造; 其他
hr-HR: Metoda fermentacije: Kemijski hidrolizirano; Hladna priprema; Dvostruko fermentirano; Prirodno fermentirano; Ostalo
nl: Fermentatie methode: Chemisch gehydrolyseerd; Koud gebrouwen; Dubbel gefermenteerd; Natuurlijk gebrouwen; Overig
pt-BR: Método de fermentação: Hidrolisado quimicamente; Infusão a frio; Duplamente fermentado; Fermentação natural; Outro
lt-LT: Fermentavimo metodas: Chemiškai hidrolizuotas; Šalto brandinimo; Dvigubos fermentacijos; Natūralios fermentacijos; Kita
bg-BG: Метод на ферментация: Химически хидролизиран; Студено варене; Двойно ферментирал; Естествено ферментирал; Други
hu: Fermentációs módszer: Kémiailag hidrolizált; Hidegen áztatott; Kétszeresen fermentált; Természetes eljárással erjesztett; Egyéb
sk-SK: Spôsob fermentácie: Chemicky hydrolyzované; Lúhované za studena; Dvojito fermentované; Prirodzene fermentované; Iné
fi: Fermentointimenetelmä: Kemiallisesti hydrolysoitu; Kylmäuutettu; Kaksoisfermentoitu; Luonnollisesti pantu; Muu
fr: Méthode de fermentation: Hydrolysé chimiquement; Infusé à froid; À double fermentation; Brassé naturellement; Autre
de: Fermentationsmethode: Chemisch hydrolysiert; Kaltgebrüht; Doppelt fermentiert; Natürlich gebraut; Sonstige
it: Metodo di fermentazione: Idrolizzazione chimica; Estrazione a freddo; Doppia fermentazione; Fermentazione naturale; Altro
da: Fermenteringsmetode: Kemisk hydrolyseret; Koldbrygget; Dobbeltfermenteret; Naturligt brygget; Andet
zh-CN: 发酵方法: 化学水解; 冷泡; 双重发酵; 自然酿造; 其他
ko: 발효 방식: 화학적 가수분해; 콜드브루; 이중 발효; 자연 발효; 기타